【裁判字號】    97,台上,4237
【裁判日期】    970904
【裁判案由】    妨害自由
【裁判全文】
最高法院刑事判決            九十七年度台上字第四二三七號
上  訴  人  甲○○
            乙○○
共      同
選任辯護人  林永山律師
上列上訴人等因妨害自由案件，不服台灣高等法院台南分院中華
民國九十七年六月二十五日第二審判決（九十七年度上訴字第五
八二號，起訴案號：台灣雲林地方法院檢察署九十六年度偵字第
三二四七號），提起上訴，本院判決如下：
    主  文
上訴駁回。
    理  由
按刑事訴訟法第三百七十七條規定，上訴於第三審法院，非以判
決違背法令為理由，不得為之。是提起第三審上訴，應以原判決
違背法令為理由，係屬法定要件。如果上訴理由書狀並未依據卷
內訴訟資料，具體指摘原判決不適用何種法則或如何適用不當，
或所指摘原判決違法情事，顯與法律規定得為第三審上訴理由之
違法情形，不相適合時，均應認其上訴為違背法律上之程式，予
以駁回。本件原判決維持第一審關於論處上訴人甲○○、乙○○
共同以非法方法剝奪人之行動自由罪刑部分之判決，駁回其等在
第二審之上訴。已詳敘認定犯罪事實之依據及憑以認定之理由，
並對上訴人等否認犯罪之辯詞，如何不足採信，均依據卷內資料
予以指駁及說明，從形式上觀察，並無任何違背法令之處。查證
據之取捨及其證明力之判斷，屬於事實審法院之職權，苟其所為
之判斷，並不違背經驗法則及論理法則，即不能任意指為違背法
令。原判決認定上訴人等夥同五、六名不詳姓名之成年男子，共
同剝奪被害人賴明城之行動自由，係綜合告訴人賴明城、黃蘭妮
夫妻之指證，台大醫院雲林分院驗傷診斷書及雲林縣斗六市調解
委員會調解書等直接、間接證據，本於推理作用，確信其為真實
之程度，而為有罪之認定，其採證無違證據法則。其中關於上訴
人等與五、六名不詳姓名之成年男子間有無犯意聯絡及行為分擔
，上訴人等將賴明城強拉進入「歌倆豪小吃部」時，該等不詳姓
名之男子究係在毀損賴明城所經營之ＫＴＶ店內設備，抑同時尾
隨在賴明城後，在外守候等情，乃原審取捨證據及其證明力判斷
職權之合法行使，其所為判斷，尚無悖離一般經驗、論理法則，
自不得指為違法。又刑法第三百零二條第一項之剝奪人之行動自
由罪，祇須有具體行為，使人之行動喪失自由，即足成立，不以
其意思自由亦受到壓制為要件。上訴人等將賴明城強拉進入「歌
倆豪小吃部」後表示：要找有力人士出面，否則不讓其離開等語
，使賴明城喪失行動自由，即已成罪。縱上訴人於妨害賴明城行
動自由當中，仍讓其接聽黃蘭妮打來之電話，其意思自由未受到
壓抑，仍無解於其等罪責，原判決雖未說明不予採納上訴人等抗
辯之理由，究於判決本旨無生影響，仍不得據為上訴第三審之適
法理由。上訴意旨，對於原判決究竟如何違背法令，並未依據卷
內資料為具體之指摘，徒執陳詞，就原判決已詳為論斷及說明之
事項，再為事實上之爭辯，並對原審採證認事之職權行使，任意
指摘，難謂已符合首揭法定上訴要件，其等上訴違背法律上之程
式，均應予駁回。
據上論結，應依刑事訴訟法第三百九十五條前段，判決如主文。
中    華    民    國  九十七  年    九    月    四    日
                      最高法院刑事第十一庭
                          審判長法官  花  滿  堂
                                法官  黃  正  興
                                法官  陳  東  誥
                                法官  林  錦  芳
                                法官  洪  昌  宏
      本件正本證明與原本無異
                                      書  記  官
中    華    民    國  九十七  年    九    月    八    日
                                                Ａ


司法院資訊處製作；財團法人民間司法改革基金會備份。
